【裁判字號】    99,撤緩,75
【裁判日期】    990409
【裁判案由】    聲請撤銷緩刑
【裁判全文】
臺灣板橋地方法院刑事裁定              99年度撤緩字第75號
聲  請  人  臺灣板橋地方法院檢察署檢察官
受  刑  人
即被    告  乙○○
上列聲請人因受刑人犯竊盜案件，聲請撤銷緩刑之宣告（99年度
執聲字第1081號），本院裁定如下：
    主  文
乙○○緩刑宣告撤銷。
    理  由
一、聲請意旨略以：（一）查受刑人因犯竊盜案件（臺灣板橋地
    方法院檢察署九十八年度執保字第三六一號），經本院以九
    十八年度簡字第八七五九號判處拘役五十日，緩刑三年，緩
    刑期間內付保護管束，並於民國（下同）九十八年十二月七
    日確定。茲因受保護管束人經傳喚未到，並經警查訪，送達
    臺灣板橋地方法院檢察署檢察官執行保護管束命令由乙○○
    親收，拒不到案執行保護管束，其行為違反保安處分執行法
    第七十四條之二第二款之規定，情節重大，爰依保安處分執
    行法第七十四條之三第一項，刑事訴訟法第四百七十六條之
    規定，聲請撤銷緩刑之宣告等語。（二）又受刑人乙○○竟
    於緩刑期間內即九十八年十二月九日二十時許，意圖為自己
    不法之所有，在臺北縣三重市○○街一一六號全家便利商店
    內，徒手竊取金門小高梁酒一瓶（價值新臺幣【下同】一百
    五十元），藏放於外套口袋內，未結帳即逕自離去，得手後
    供己飲用完畢。嗣因該店店長蔡周姣華盤點貨物察覺有異，
    經調閱監視錄影畫面，始報警查獲，其另犯竊盜罪，經本院
    於九十九年二月十一日以九十九年度簡字第九七一號判處得
    易科罰金之拘役五十日，於九十九年三月二十二日確定。受
    刑人因有上揭之犯罪事由，足認其不知悔悟自新，原宣告之
    緩刑難收其預期效果，而有執行刑罰之必要，合於刑法第七
    十五條之一第一項第二款所定得撤銷緩刑宣告之原因，爰依
    刑事訴訟法第四百七十六條規定聲請撤銷緩刑之宣告等語。
二、按受保護管束人在保護管束期間內，應服從檢察官及執行保
    護管束者之命令，保安處分執行法第七十四條之二第二款定
    有明文。又受保護管束人違反第七十四條之二各款情形之一
    ，情節重大者，檢察官得聲請撤銷保護管束或緩刑之宣告，
    亦為同法第七十四條之三第一項所明定。次按受緩刑之宣告
    ，於緩刑期內因故意犯他罪，而在緩刑期內受六月以下有期
    徒刑、拘役或罰金之宣告確定，足認原宣告之緩刑難收其預
    期效果，而有執行刑罰之必要者，得撤銷其宣告，刑法第七
    十五條之一第一項第二款亦有明定。
三、經查：
（一）受刑人上開所犯本院九十八年度簡字第八七五九號之竊盜
      案件，受刑人因坦承竊盜犯行，且因其無竊盜之前案紀錄
      ，僅因個人所需驟起盜心，動機可議，然所使用手段非屬
      惡劣，所竊得之高粱酒一瓶價額為五百五十元，價值非鉅
      ，並經被害人領回，而經判處拘役五十日，併宣告緩刑三
      年，併宣告應於緩刑期間付保護管束，且向檢察官指定之
      公益團體提供四十小時之義務勞務，上開判決於九十八年
      十二月七日確定等情，有臺灣高等法院被告前案紀錄表及
      上開判決書一紙附卷可佐。經查：
  (1)、受刑人籍設「臺北縣三重市○○路八號六樓」，惟該址係
      「臺北縣三重市戶政事務所」，受刑人另陳報居所地為「
      臺北縣三重市○○路○段二四四巷三五弄三號一樓」。又
      於受刑人緩刑期間，臺灣板橋地方法院檢察署通知受刑人
      應於九十九年一月六日下午二時三十分許到案執行保護管
      束，且告誡受刑人如延不報到，即違反保安處分執行法第
      七十四條之二第二款規定，情節重大者，得依法聲請撤銷
      緩刑之宣告等語之執行保護管束命令，於九十八年十二月
      二十一日以掛號郵寄至被告上開「臺北縣三重市○○路八
      號六樓」之戶籍地，然該址係因被告現住所不明而遭逕遷
      移至上址，即臺北縣三重市戶政事務所，致該址查無此人
      而不能送達，有臺灣板橋地方法院檢察署檢察官九十八年
      十二月十五日九十八年執保字第三六一號執行保護管束命
      令、同署九十八年度執保字第三六一號送達證書、訴訟（
      行政）文書不能送達事由報告書、法務部戶役政連結作業
      系統個人基本資料查詢各一紙在卷可參。又受刑人並未在
      監服刑，有法務部全國檢察官線上查詢刑案人犯在監所最
      新資料報表一紙附卷可佐。而上開執行命令經以掛號郵寄
      至被告上開「臺北縣三重市○○路○段二四四巷三五弄三
      號一樓」之居所地，於九十八年十二月十八日經被告之同
      居人即被告兄長蘇來新收受而合法送達於受刑人，有上開
      執行保護管束命令、同署九十八年度執保字第三六一號送
      達證書各一紙附卷足憑，惟受刑人並未遵期到案執行保護
      管束。
  (2)、臺灣板橋地方法院檢察署檢察官又於九十九年一月七日製
      發執行保護管束命令，通知受刑人應於九十九年一月二十
      九日下午二時許向該署報到執行保護管束，如延不報到，
      即違反保安處分執行法第七十四條之二第二款規定，情節
      重大者，得依法聲請撤銷緩刑之宣告等語，並通知臺北縣
      政府警察局三重分局派員查訪受刑人是否仍住上開二址及
      送達上開執行命令。經臺北縣政府警察局三重分局員警查
      訪結果，因上開「臺北縣三重市○○路八號六樓」之戶籍
      地址係臺北縣三重市戶政事務所，致無法送達上開執行命
      令，另於九十九年一月十八日送達至被告上開「臺北縣三
      重市○○路○段二四四巷三五弄三號一樓」之居所地，並
      經受刑人親自收受，有臺灣板橋地方法院檢察署檢察官九
      十九年一月七日九十八年執保字第三六一號執行保護管束
      命令二紙、臺灣板橋地方法院九十九年一月十一日甲○慎
      戊九八執保三六一第三０二二七二號函一紙、臺北縣政府
      警察局三重分局九十九年二月二十二日北縣警重刑字第０
      九九０００八二四九號函暨送達證書一件及送達照片二張
      、臺北縣政府警察局三重分局九十九年三月十七日北縣警
      重刑字第０九九００一二二一五號函暨送達證書一件在卷
      可佐，然受刑人仍未遵期到案執行保護管束。
  (3)、綜上，堪認受刑人在保護管束期間內，經合法通知二次，
      均未服從檢察官執行保護管束之命令，而未遵期向臺灣板
      橋地方法院檢察署報到，確違反保安處分執行法第七十四
      條之二第二款之規定，且情節重大。
（二）又受刑人於上開緩刑期間內之九十八年十二月九日二十時
      許，意圖為自己不法之所有，在臺北縣三重市○○街一一
      六號全家便利商店內，徒手竊取金門小高梁酒一瓶（價值
      一百五十元），藏放於外套口袋內，未結帳即逕自離去，
      得手後供己飲用完畢，嗣因該商店店長盤點貨物察覺有異
      ，經調閱監視錄影畫面，始報警查獲受刑人，而另犯竊盜
      案件，經本院於九十九年二月十一日以九十九年度簡字第
      九七一號判處拘役五十日，如易科罰金以一千元折算一日
      ，並於九十九年三月二十二日確定等情，有臺灣高等法院
      被告前案紀錄表及上開判決書一紙在卷可考。經查，本件
      受刑人於前案竊盜罪判決確定後不及二日，即不知應戒慎
      其行，又故意再於商店內竊取金門高梁酒，而再犯竊盜罪
      ，受得易科罰金之拘役宣告確定，其犯罪類型、手段相同
      ，所竊盜之物品類型亦同，足認其不知悔悟自新，原宣告
      之緩刑顯難收其預期效果，而有執行刑罰之必要，核與刑
      法第七十五條之一第一項第二款之規定相符。
（三）綜上所述，受刑人既於緩刑付保護管束期間違反保安處分
      執行法第七十四條之二第二款之規定，且其情節重大；又
      於緩刑期間再犯同類型之竊盜罪，且合於刑法第七十五條
      之一第一項第二款所定得撤銷緩刑宣告之原因。從而，檢
      察官聲請撤銷受刑人上開緩刑之宣告，核無不合，應予准
      許。
四、依刑事訴訟法第四百七十六條，保安處分執行法第七十四條
    之三第一項，刑法第七十五條之一第一項第二款，裁定如主
    文。
中    華    民    國    99    年    4     月    9     日
                  刑事第九庭  法  官  白光華
上列正本證明與原本無異。
如不服本裁定，應於裁定送達後5日內敘明抗告理由，向本院提
出抗告狀。
                              書記官  莊川億
中    華    民    國    99    年    4     月    12    日

司法院資訊處製作；財團法人民間司法改革基金會備份。
